【裁判字號】    92,交易,269
【裁判日期】    920829
【裁判案由】    過失傷害
【裁判全文】
臺灣板橋地方法院刑事判決                        九十二年度交易字第二六九號
    公  訴  人  臺灣板橋地方法院檢察署檢察官
    被      告  乙○○
右列被告因過失傷害案件，經檢察官提起公訴（九十二年度偵字第三三二三號），本
院判決如左：
    主  文
乙○○從事業務之人，因業務上之過失傷害人，處拘役伍拾日，如易科罰金，以參佰
元折算壹日。
    事  實
一、乙○○係台北縣三重市○○○路一四三巷一號「千信企業有限公司」（下稱千信
    公司）之司機，平日以貨車載運雞隻送貨至客戶處，係從事駕駛業務之人（起訴
    書誤認為附隨業務）。民國九十一年十月十日上午六時許，乙○○駕駛千信公司
    所有車牌號碼七Ｔ－０四六五號（起訴書誤載為七Ｔ－０四六五四號）自用小貨
    車，送貨後沿台北縣五股鄉○○○路自五股往三重市方向行駛，欲返回千信公司
    ，於上午六時三十五分許，行經疏洪一路與疏洪十路交叉路口，明知汽車行駛時
    ，駕駛人應注意車前狀況，並隨時採取必要之安全措施，以避免危害發生，而依
    當時天氣晴朗、光線充足，且路況良好，並無不能注意之情事，竟疏於注意，未
    留意前方交岔路口車輛動態，即貿然於疏洪一路、疏洪十路口加速行駛，適有甲
    ○無駕駛執照騎乘車號ＷＴＴ－三六０號輕型機車，沿疏洪十路自堤防往新莊方
    向駛至，二車在上開路口乙○○之車道前方發生碰撞，致甲○人、車倒地，因此
    受有頭臉部二ｘ二公分、三ｘ二公分、三ｘ二公分瘀腫，左上顎中門齒脫臼、右
    上顎中門齒喪失、左上顎側門齒動搖度一級，雙手腕多處挫傷、雙膝挫傷瘀腫二
    ｘ一公分、二ｘ二公分、二ｘ二公分、二ｘ一公分，右肩扭傷之傷害。乙○○旋
    將甲○送醫救治，並囑其老闆吳富成於同日上午七時五十五分許，以電話向台北
    縣政府警察局蘆洲分局更寮派出所警員黃永昌報案，自首坦承肇事，接受裁判。
二、案經被害人甲○訴由台北縣政府警察局蘆洲分局報請台灣板橋地方法院檢察署檢
    察官偵查起訴。
    理  由
一、訊據被告乙○○對右揭時地車禍肇事致被害人甲○受傷之事實，於警詢時及偵審
    中坦承不諱，核與被害人甲○指訴之情節大致相符，並有道路交通事故調查報告
    表、交通事故當事人通訊資料、補充資料表、行政院衛生署台北醫院、馬偕紀念
    醫院診斷證明書各一紙，現場照片十二張在卷可稽。被告雖另辯稱：車禍發生當
    時，係被害人甲○闖紅燈，伊煞車不及始撞上，對本件車禍之發生並無過失云云
    。惟查，本案車禍發生時，究係被告或被害人甲○闖紅燈，二者各說各話，而本
    案肇事地點為行車管制號誌正常之路口，雙方車行方向不同，分屬不同號誌，路
    權亦隨燈號之轉換有所不同，而卷內亦無可供參考判斷之資料，是無從認定究係
    被告或被害人甲○，有擅闖紅燈之行為。然依卷附現場圖及路口照片所示，現場
    係疏洪道路，路面寬廣且無視線障礙，被害人甲○自前方左側橫越疏洪一路，被
    告僅須稍加注意車前狀況即可發現，並採取適當之安全措施，即可避免本件車禍
    發生，縱被告之車道係綠燈得通行狀態，亦不得因此而減清免注意之義務。被告
    於本院審理中亦坦承在路口處撞及前幾秒始發現被害人甲○，其於事發時顯未注
    意車前狀況甚明。是被告對本案車禍之發生，容有過失，被告此部分辯解，自不
    足採。
二、按汽車行駛時，駕駛人應注意車前狀況，並隨時採取必要之安全措施，道路交通
    安全規則第第九十四條第三項定有明文。本案被告行經上開路段未注意車前狀況
    ，亦未採取必要之安全措施，致被害人甲○閃避不及而撞及，被告對本件車禍之
    發生顯有過失。而被害人甲○因此受有頭臉部二ｘ二公分、三ｘ二公分、三ｘ二
    公分瘀腫，左上顎中門齒脫臼、右上顎中門齒喪失、左上顎側門齒動搖度一級，
    雙手腕多處挫傷、雙膝挫傷瘀腫二ｘ一公分、二ｘ二公分、二ｘ二公分、二ｘ一
    公分，右肩扭傷之傷害，亦有行政院衛生署台北醫院、馬偕紀念醫院診斷證明書
    各一紙附卷可按，是被告之過失行為與被害人甲○所受之傷害間，具有相當因果
    關係甚明。本案事證明確，被告犯行洵堪認定。
三、查被告係千信公司之送貨員，以駕車運送雞隻為業，係以駕駛為業務之人，其於
    執行業務時駕車肇事致被害人甲○受傷，核被告所為，係犯刑法第二百八十四條
    第二項前段之業務過失傷害罪。被告於車禍發生後隨即囑託老闆吳富成以電話向
    台北縣政府警察局廬洲分局更寮派出所警員黃永昌報案坦承肇事，並接受裁判，
    有台北縣政府警察局自首調查表在卷可憑，被告係對於未發覺之罪自首而受裁判
    ，應依刑法第六十二條前段之規定，減輕其刑。爰審酌被告過失之程度，被害人
    所受之傷勢，犯罪所生之損害，尚未與被害人達成和解，賠償損害（被害人甲○
    請求新台幣八萬元），及其肇事後之態度等一切情狀，量處如主文所示之刑，並
    諭知易科罰金之折算標準，以資懲儆。
據上論斷，應依刑事訴訟法第二百九十九條第一項前段，刑法第二百八十四條第二項
前段、第六十二條前段、第四十一條第一項前段，罰金罰鍰提高標準條例第一條前段
、第二條，判決如主文。
本案經檢察官楊四猛到庭執行職務。
中      華      民      國  九十二    年      八      月    二十九    日
                                        臺灣板橋地方法院交通法庭
                                            法  官  鄭  水  銓
右正本證明與原本無異。
如不服本判決，應於判決送達後十日內，向本院提出上訴狀。
                                            書記官  謝  明  倫
中      華      民      國    九十二    年      八      月    二十九    日
附錄本案論罪科刑法條全文：
刑法第二百八十四條
因過失傷害人者，處六月以下有期徒刑、拘役或五百元以下罰金，致重傷者，處一年
以下有期徒刑、拘役或五百元以下罰金。
從事業務之人，因業務上之過失傷害人者，處一年以下有期徒刑、拘役或一千元以下
罰金，致重傷者，處三年以下有期徒刑、拘役或二千元以下罰金。


司法院資訊處製作；財團法人民間司法改革基金會備份。
